【裁判字號】    90,訴,84
【裁判日期】    900227
【裁判案由】    電信法
【裁判全文】
臺灣臺北地方法院刑事判決                              九十年度訴字第八四號
    公  訴  人  台灣台北地方法院檢察署檢察官
    被      告  甲○○
右列被告因電信法案件，經檢察官提起公訴（八十九年度偵字第一八一三一號），本
院判決如左：
    主      文
甲○○無罪。
    理      由
一、公訴意旨如附件起訴書所載。
二、按犯罪事實應依證據認定之，無證據不得推定其犯罪事實；不能證明被告犯罪者
    ，應諭知無罪之判決，刑事訴訟法第一百五十四條、第三百零一條第一項分別定
    有明文。又事實之認定，應憑證據，如未能發現相當證據，或證據不足以證明，
    自不能以推測或擬制之方法，為裁判基礎（最高法院四十年台上字第八六號判例
    參照）；且認定犯罪事實所憑之證據，雖不以直接證據為限，間接證據亦包括在
    內，然而無論直接證據或間接證據，其為訴訟上之證明，須於通常一般之人均不
    致有所懷疑，而得確信其為真實之程度者，始得據為有罪之認定，倘其證明尚未
    達到此一程度，而有合理之懷疑存在而無從使事實審法院得有罪之確信時，即應
    由法院為諭知被告無罪之判決（最高法院七十六年台上字第四九八六號判例參照
    ）。
三、公訴人認被告甲○○涉有電信法第五十六條第一項罪嫌，無非以：被告甲○○於
    偵查中之供述，及被害人乙○○之指述，且有永和市執行違反廢棄物清理法行為
    告發單、環境衛生行為案件處分通知單、台北縣永和市公所處理違反廢棄物清理
    法拒繳罰鍰案件催繳書、本院民事執行處通知書、遠傳電信股份有限公司（以下
    簡稱遠傳電信公司）行動電話基本資料、被害人切結之聲明書、該電話之通聯資
    料影本附卷可證，資為論據。訊據被告固坦承：向不詳人士價購前述門號卡供為
    己用，以逃避違反廢棄物清理法行政罰鍰之事實，惟堅決否認有違反電信法之犯
    罪，辯稱：其僅付費購得上述門號及預付卡供己使用，未違反電信法，更無意藉
    此為自己不法利益免費通話，其使用之預付卡均需自己付費等語。
四、經查：被告係付費向不詳人士購得假冒乙○○名義申請之行動電話預付卡，供己
    以該門號使用通話之事實，業據被告供述明確，且為公訴人所是認，並據遠傳電
    信公司以九十年一月十九日遠傳九十（客發）字第五○○五二號函函述稱：該門
    號係以預付卡方式使用，且無須繳交月租費等情甚詳。按電信法第五十六條第一
    項規定，係以意圖為自己或第三人不法之利益，以有線、無線或其他電磁方式，
    盜接或盜用他人電信設備通信者，為其要件；且所謂電信設備，依同法第二條第
    二款規定明定係指所用之機械、器具、線路及其他相關之設備；是第五十六條第
    一項所稱之以有線、無線方式盜接或盜用他人電信設備者，應以行為人就所用機
    械、器具、線路或相關設備為客觀有形之盜接或盜用等變更設備行為，始足當之
    。本件被告被訴事實，僅單純購買他人冒名申請之行動電話門號預付卡供己使用
    通話（無證據證明參與冒名申請行為或知情），客觀上並無就該電信機械、器具
    、線路或其他相關設備，為接線、盜拷等有形之變動設備行為，自難以該法條罪
    名相繩；公訴人起訴認被告未經同意，使用假冒他人名義申請之行動電話門號通
    話之行為，係涉犯電信法第五十六條第一項罪名，容有誤會。又前開門號係以預
    付卡方式使用，且無須繳交月租費等情，業據遠傳電信公司函述明確，已如前述
    ，是被告自己付費購買預付卡通話使用，並無圖得免費通話利益可言。公訴人以
    被告使用該行動電話之行為本身有為自己不法利益之意圖，顯有未恰。綜上所述
    ，被告所為，顯與電信法第五十六條第一項之構成要件有間，其支付對價購買他
    人冒名申請之行動電話預付卡使用，用以規避行政機關對其任意張貼廣告行為科
    以罰鍰處分，至多僅係逃避行政罰鍰之行為，尚難認已成立刑事犯罪。此外，復
    查無其他積極證據足資證明被告有公訴人所指之犯行，不能證明其犯罪，依照前
    開說明，應為被告無罪之諭知。
據上論斷，應依刑事訴訟法第三百零一條第一項，判決如主文。
本案經檢察官陳麗芬到庭執行職務
中      華      民      國    九十      年      二      月    二十七    日
                                臺灣臺北地方法院刑事第八庭
                                    法  官  朱  瑞  娟
右正本證明與原本無異
如不服本判決，應於判決送達後十日內，向本院提出上訴狀。
                                    書記官  葉  金  發
中      華      民      國    九十      年      三      月       二     日


司法院資訊處製作；財團法人民間司法改革基金會備份。
